# 权益法股权投资初始价值如何确认？

提问人：于呈 时间：2020-01-02 18:44:24
甲、乙、丙同属于一个集团公司，甲持有乙100%股权，甲公司将持有乙公司33%股权，以 0 对价转让给丙公司，转让后甲丙分别持有乙67%、33%股权。但是协议中约定，对于转让时点以前的乙公司累计未分配利润，按55%(甲公司）、45%（丙公司）进行分配，转让时点账面归母净值 1000 万元，其中实收资本 400 万元、未分配利润 600 万元。
丙公司对于乙公司持有长期股权投资初始账面价值如何进行确认？第 1 种情况还是第 2 中情况还是其他情况，谢谢指导！
第 1 种情况
借：长期股权投资 330 （1000*33%）
贷：营业外收入
第 2 种情况
借：长期股权投资 402 （ 400 33%+60045%）
贷：营业外收入

回答人：chenyiwei
首先，丙公司为何无偿受让股权？贷方应该是营业外收入还是资本公积？
其次，理论上丙公司应按取得33%股权对应权益的公允价值入账。假设公允价值等于账面价值，则在不考虑其他因素的情况下，应按你的第二种理解确定投资成本。